【裁判字號】    89,交上易,556
【裁判日期】    890420
【裁判案由】    過失致死
【裁判全文】
臺灣高等法院臺南分院刑事判決          八十九年度交上易字第五五六號  Ａ
      上  訴  人  臺灣臺南地方法院檢察署檢察官
      被      告  甲  ○  ○
右上訴人因被告過失致死案件，不服臺灣臺南地方法院八十八年度交訴字第三一七號
中華民國八十九年一月二十日第一審判決（起訴案號：臺灣臺南地方法院檢察署八十
八年度偵字第一三六九七號）提起上訴，本院判決如左：
      主      文
原判決撤銷。
甲○○因過失致人於死，處有期徒刑陸月，如易科罰金以佰元折算壹日。
      事      實
一、甲○○於民國（民國）七十九年間曾犯違反懲治匪條例等罪，經台灣高等法院
    高雄分院判處有期徒刑十二年二月（假釋中），其於八十八年九月十九日上午八
    時三十分許，駕駛車牌號碼Ｄ５－０７９５號自用小客車，沿台南市○○路外側
    快車道由西往東方向行駛，行經該路小東市場前處，本應注意該路段之車輛行駛
    時速不得超過六十公里，且應隨時注意車前狀況，並隨時採取必要之安全措施，
    而依當時客觀情形，尚無不能注意之情事，竟疏未注意，以約時速七十公里速度
    行駛，適陳榮妹徒步行走由南向北穿越該肇事地點時，亦未注意左右來車，致撞
    及不同向行走之陳榮妹，使陳榮妹受有多發性損傷合併內出血、左側頭部及右胸
    部手腳挫傷合併骨折氣血胸之傷害，經送醫後因傷重不治死亡。甲○○於肇事後
    ，未被有偵查權之公務員或機關發覺前，在成大醫院向駐衛警報案，於警方至成
    大醫院時主動表明為駕駛人並自首，進而接受裁判。
二、案經台灣台南地方法院檢察署檢察官相驗後自動檢舉偵查起訴。
      理      由
一、訊據被告甲○○對於右揭事實坦承不諱。並有道路交通事故調查報告表乙份及現
    場照片多幀附卷可稽。被害人陳榮妹確係因本件車禍受傷不治死亡，亦經檢察官
    督同檢驗員相驗屬實，製有勘驗筆錄、相驗屍體證明書、驗斷書附卷可憑。按行
    車速度應依標誌之規定，駕駛人應注意車前狀況，並隨時採取必要之安全措施，
    道路交通安全規則第九十三條第一項及第九十四條第三項分別定有明文。被告駕
    車行經上揭肇事路段，自應注意依上述規定行車，以策安全，且依當時狀況又非
    不能注意及此，乃被告竟疏於注意該路段之速限為六十公里，竟以時速七十餘公
    里之速度超速行駛，以致肇事，被告之行為自應認為有過失，台南區車輛行車事
    故鑑定委員會亦同此認定，有該會鑑定書在卷可參，益徵被告行為之有過失。而
    其過失行為與被害人之死亡間復有相當因果關係，罪證已臻明確，被告犯行堪以
    認定。
二、核被告所為，係犯刑法第二百七十六條第一項之過失致死罪。被告於肇事後，未
    被有偵查犯罪職權之公務員或機關發覺前自首，進而接受裁判，有台南市警察局
    交通事故處理小組案件呈報單在卷可稽（八十八年度相字第一二三九號相驗卷，
    第二頁），應依刑法第六十二條前段規定減輕其刑。
三、原審予以論罪科刑固非無見，惟按前受有期徒刑以上刑之宣告，執行完畢或赦免
    後，五年以內未曾受有期徒刑以上刑之宣告者，為宣告緩刑要件之一，本件被告
    前因違反懲治匪條例案件，經判處有期徒刑十二年二月，檢察官之指揮書執行
    完畢日期為九十一年一月八日，於八十四年五月二日經裁定假釋中付保護管束，
    有被告全國前案紀錄表附卷可稽，是其前案尚未執行完畢，與緩刑要件不合，又
    原判決認定被告自首而予減刑，卻未說明其認定之依據，亦有未合，檢察官上訴
    意旨指摘原判決不當，為有理由，自應由本院予以撤銷改判。爰審酌被告之品性
    ，犯罪所生之危害，且已與被害人家屬達成民事和解，有調解筆錄在卷可稽等一
    切情狀，量處如主文第二項所示之刑，並諭知易科罰金之折算標準。
四、據上論斷，應依刑事訴訟法第三百六十九條第一項、第三百六十四條、第二百九
    十九條第一項前段，刑法第二百七十六條第一項、第六十二條前段，罰金罰鍰提
    高標準條例第一條前段、第二條，判決如主文。
本案經檢察官劉榮堂到庭執行職務。
中    華    民    國      八十九      年      四      月      二十    日
                                  臺灣高等法院臺南分院刑事第二庭
                                      審判長法官  游    明    仁
                                            法官  林    永    茂
                                            法官  蘇    重    信
右正本證明與原本無異。
不得上訴。
                                      法院書記官  李  珍    鳳
中    華    民    國      八十九      年      四      月     二十一     日
附錄：本判決論罪科刑法條
刑法第二百七十六條第一項
因過失致人於死者，處二年以下有期徒刑、拘役或二千元以下罰金。


司法院資訊處製作；財團法人民間司法改革基金會備份。
